# 求助陈版主，权益和负债的分类

提问人：Vvvcccttt080214 时间：2021-12-09 20:22:11
母公司将借款给子公司，该借款免息且无到期日，想问，这样的借款可以被视为权益类投资吗？如果想确认为权益类投资的话，这个借款需要满足什么条件？有没有相关的中国会计准则可以参考？谢谢

回答人：chenyiwei
“母公司将借款给子公司，该借款免息且无到期日”是否表明该借款不会也无权要求子公司偿还？站在子公司角度，能否确认为权益工具？
个人理解，由于母公司控制子公司（特别是作为全资子公司的情况下），因此母公司最终仍然可以决定何时要求子公司偿还该笔借款。相应地，对子公司而言并不符合权益工具的定义和确认条件。与之对应，母公司个别报表层面仍确认为一项债权资产。

提问人：Vvvcccttt080214 时间：2021-12-29 21:31:35
陈版主，继续上面的无息借款的问题。母公司的借款合同里有个条款：该借款期限为 20 年，但子公司有权单方面、无条件地要求该借款展期。这个条款是否可以看成，母公司无权要求子公司偿还该借款呢？如果可以的话，子公司能否确认为权益工具？相应地，母公司是否可以确认为一项股权投资？

回答人：chenyiwei
子公司本身是受母公司控制的。对这类贷款人和母公司、借款人和子公司发生身份重合的情况，一般不认可子公司可作为权益工具。